臺灣新竹地方法院刑事判決　　　　　　　 93年度易字第641號
公　訴　人　臺灣新竹地方法院檢察署檢察官
被　　　告　丁○○
　　　　　　呂月明
　　　　　　　　　　（在臺灣嘉義監獄受刑中）
共　　　同
指定辯護人　葉文博律師
上列被告等因竊盜案件，經檢察官提起公訴（93年度偵字第3484
號、偵緝字第330號）及移送併辦（臺灣桃園地方法院檢察署94
年度偵字第13848號），本院依簡式審判程序判決如下：
    主  文
丁○○共同連續竊盜，處有期徒刑肆月，如易科罰金，以佰元
折算壹日。
呂月明共同連續竊盜，累犯，處有期徒刑伍月，如易科罰金，以
佰元折算壹日。
    事  實
一、呂月明前因犯妨害自由罪，經臺灣桃園地方法院以90年度訴
    緝字第98號刑事判決判處有期徒刑2月，嗣經臺灣高等法院
    於民國91年8月15日以91年度上訴字第1620號刑事判決判處
    有期徒刑6月確定，於91年11月6日易科罰金執行完畢，詎其
    仍不知悔改。丁○○、呂月明因缺錢花用，竟共同基於意圖
    為自己不法所有之概括犯意聯絡，於附表編號一至三所示之
    時間、地點，以詳如附表編號一至三所示之方法，連續竊取
    丙○○、甲○○○、乙○○等人所有各如附表編號一至三所
    示之財物，丁○○另於附表編號四所示之時間、地點，竊取
    路盛瀝青公司所有之財物，嗣於92年12月11日下午6時15分
    許，為警通知到案說明，並於93年10月28日凌晨3時許，將
    呂月明緝獲到案，始得悉上情。
三、案經新竹縣警察局新埔分局、桃園縣警察局大溪分局報請臺
    灣新竹地方法院檢察署檢察官偵查起訴及桃園縣警察局平鎮
    分局報請臺灣桃園地方法院檢察署移送併辦。
    理  由
一、按法院認為適當時，得依職權或當事人或辯護人之聲請，以
    裁定將共同被告之調查證據或辯論程序分離或合併，刑事訴
    訟法第287條之1第1項定有明文。查本件被告丁○○、呂月
    明所涉竊盜罪嫌，分別經臺灣新竹地方法院檢察署檢察官以
    93年度偵字第3484號、93年度偵緝字第330號提起公訴在案
    ，惟被告等2人為共犯關係，且調查之證據有共通之處，本
    院已於94年12月5日裁定合併調查證據。又被告丁○○、呂
    月明所犯竊盜罪，非死刑、無期徒刑、最輕本刑為三年以上
    有期徒刑之罪，或非高等法院管轄第一審之案件，被告等於
    本院準備程序進行中，就被訴事實均為有罪之陳述，經本院
    合議庭認合於新修正刑事訴訟法第273條之1之規定，裁定進
    行簡式審判程序，均合先敘明。
二、上開犯罪事實，業據被告丁○○、呂月明於本院行準備程序
    、簡式審判程序時均坦承不諱，核與被害人丙○○於警訊中
    ，甲○○○、乙○○等2人於警、偵訊時指訴遭竊情節大致
    相符（見臺灣新竹地方法院檢察署93年度偵字第3484號偵查
    卷【以下簡稱3484號偵查卷】第15至26、56、57頁、臺灣新
    竹地方法院檢察署93年度偵緝字第330號偵查卷【以下簡稱
    偵緝字第330號偵查卷第45至49頁），並經證人即目擊被告
    等2人附表編號一行竊過程並記下車號之被害人丙○○之鄰
    居彭耀臺於警、偵訊中，證人即路盛瀝青公司董事長執行助
    理郭志忠、證人即目擊被告丁○○為附表編號四竊盜犯行之
    路盛瀝青公司警衛陳振春於警訊時證述明確（見偵字第3484
    號偵查卷第27至29、55頁、偵緝字第330號偵查卷第42頁、
    臺灣桃園地方法院檢察署94年度偵字第13848號偵查卷【以
    下簡稱偵字第13848號偵查卷】第12至16頁），證人彭耀臺
    並於警詢時指認被告丁○○之照片無訛（見偵字第3484號偵
    查卷第30頁），此外，復有車籍資料、被害人乙○○繪製之
    現場圖、贓物領據（保管）單各1紙、照片14幀等在卷可稽
    （見偵字第3484號偵查卷第32至35、72，偵緝字第330號偵
    查卷第50頁、偵字第13848號偵查卷第17至21頁），是被告
    等2人之自白核與事實相符，本件事證明確，其等犯行均足
    堪認定，應予依法論科。
三、核被告丁○○、呂月明所為，均係犯刑法第320條第1項之竊
    盜罪。被告丁○○、呂月明，就附表編號一至三所示之竊盜
    犯行，有犯意之聯絡及行為之分擔，皆為共同正犯。又被告
    等2人多次竊盜犯行，均時間緊接，方法相同，觸犯基本構
    成要件相同之罪名，顯均係基於概括犯意為之，應依連續犯
    規定論以一連續竊盜罪，並均依法各加重其刑。末查被告呂
    月明前因犯妨害自由罪，經臺灣桃園地方法院以90年度訴緝
    字第98號刑事判決判處有期徒刑2月，嗣經臺灣高等法院於
    91年8 月15日以91年度上訴字第1620號刑事判決判處有期徒
    刑6月確定，於91年11月6日易科罰金執行完畢等情，有臺灣
    新竹地方法院檢察署刑案資料查註紀錄表及臺灣高等法院被
    告前案紀錄表各1份存卷可查，其受有期徒刑之執行完畢，
    五年內再犯本件有期徒刑以上之罪，為累犯，應依刑法第47
    條規定遞加重其刑。公訴人起訴事實雖未敘及被告丁○○附
    表編號四所示之竊盜犯行，然此部份之事實與公訴人起訴之
    附表編號一至三所示竊盜犯行，既有連續犯之裁判上一罪關
    係，應為起訴效力所及，本院自得併予審究，附此說明。爰
    審酌被告丁○○、呂月明等2人均正值壯年，當力圖向上，
    僅因缺錢花用，即起意共同行竊，致他人財產法益受損，被
    告丁○○於為警查獲後，猶不知反省，復於94年7月間再度
    行竊，實值非難，被告呂月明於偵查中拒不到庭，經發布通
    緝後始緝獲到案，殊不可採，兼衡其等竊得財物之價值，被
    害人乙○○、路盛瀝青公司均表明不願追究被告等2人，及
    其等犯後均能坦認犯行，態度尚可等一切情狀，分別量處如
    主文所示之刑，並均諭知易科罰金之折算標準，以資懲儆。
據上論斷，應依刑事訴訟法第273條之1第1項、第299條第1項前
段，刑法第28條、第56條、第320條第1項、第47條、第41條第1
項，罰金罰鍰提高標準條例第1條前段、第2條，判決如主文。
本案經檢察官魏廷勳到庭執行職務。
中　　華　　民　　國　　94　　年　　12　　月　　19　　日
                  刑事第四庭  法  官  蔡欣怡
以上正本證明與原本無異。
如不服本判決，應於判決送達後10日內向本院提出上訴狀 (應附
繕本 )，上訴於臺灣高等法院。
                              書記官  謝國聖
中　　華　　民　　國　　94　　年　　12　　月　　19　　日
附錄本案論罪科刑法條全文：
刑法第320條第1項
意圖為自己或第三人不法之所有，而竊取他人之動產者，為竊盜
罪，處五年以下有期徒刑、拘役或五百元以下罰金。
附表：
┌──┬─────┬──────┬───┬────────┬──────┐
│編號│時      間│地        點│被害人│ 犯  罪  手  法 │竊 得 財 物 │
├──┼─────┼──────┼───┼────────┼──────┤
│ 一 │92年11月26│新竹縣新埔鎮│丙○○│被告丁○○、呂月│白鐵欄杆2片 │
│    │日上午11時│鹿鳴里5鄰黃 │      │明等2人徒手搬運 │（每片7尺長 │
│    │許        │梨園37之3號 │      │至丁○○所駕駛之│、3尺半高， │
│    │          │旁豬舍之外牆│      │車號2P-9901號藍 │每片價值新臺│
│    │          │邊          │      │色自小貨車上而竊│幣【下同】  │
│    │          │            │      │取得手          │5000 元）   │
├──┼─────┼──────┼───┼────────┼──────┤
│ 二 │92年12月8 │新竹縣新埔鎮│朱張味│被告丁○○、呂月│槽鐵5、600公│
│    │日下午1時 │照門里7鄰7號│妹    │明等2人先佯稱向 │斤（價值1200│
│    │許        │前空地      │      │被害人買槽鐵，離│0元）       │
│    │          │            │      │去後復返回該處，│            │
│    │          │            │      │徒手搬運至丁○○│            │
│    │          │            │      │所駕駛之上開自小│            │
│    │          │            │      │貨車上而竊取得手│            │
├──┼─────┼──────┼───┼────────┼──────┤
│ 三 │92年12月10│新竹縣關西鎮│乙○○│同編號一        │不鏽鋼5英吋 │
│    │日上午7時 │南新里3鄰新 │      │                │圓管長3至4尺│
│    │30分許    │城60之6號   │      │                │2支、不鏽鋼 │
│    │          │            │      │                │捲門箱2個   │
├──┼─────┼──────┼───┼────────┼──────┤
│ 四 │94年7月25 │桃園縣龍潭鄉│路盛瀝│被告丁○○徒手搬│廢棄鐵材1批 │
│    │日上午5時 │高平村粗坑15│青公司│運至其所駕駛之上│（價值2、300│
│    │40分許    │之1號       │      │開自小貨車上而竊│元）        │
│    │          │            │      │取得手          │            │
└──┴─────┴──────┴───┴────────┴──────┘
